---
title: "Iris Analysis Report"
author: "DimitriMo"
date: "2025-11-19"
output: html_document
---

```{r setup, include=FALSE}
knitr::opts_chunk$set(echo = TRUE)
```

## Introduction

Analyse du dataset Iris pour un mini projet Data Analyst.  
Objectifs : 
- Statistiques descriptives
- Visualisations
- Tests statistiques
- Régression linéaire

## Analyse et visualisations

```{r iris_analysis, echo=TRUE}
# -------------------
# Charger le dataset
# -------------------
data(iris)

# Aperçu
head(iris)
summary(iris)
str(iris)

# -------------------
# Visualisations
# -------------------

# Histogramme
hist(
  iris$Sepal.Length,
  main = "Distribution de Sepal Length",
  xlab = "Sepal Length",
  col = "lightblue",
  border = "white"
)

# Boxplot
boxplot(
  Sepal.Length ~ Species,
  data = iris,
  main = "Sepal Length selon l'espèce",
  xlab = "Espèce",
  ylab = "Sepal Length",
  col = c("lightblue", "lightgreen", "lightpink")
)

# Scatter plot
plot(
  iris$Sepal.Length,
  iris$Petal.Length,
  main = "Relation entre Sepal Length et Petal Length",
  xlab = "Sepal Length",
  ylab = "Petal Length",
  pch = 19,
  col = as.numeric(iris$Species)
)
legend(
  "topleft",
  legend = levels(iris$Species),
  col = 1:3,
  pch = 19
)

# -------------------
# Test ANOVA et Tukey HSD
# -------------------
anova_model <- aov(Sepal.Length ~ Species, data = iris)
summary(anova_model)

tukey_result <- TukeyHSD(anova_model)
tukey_result

# -------------------
# Régression linéaire et plot ggplot2
# -------------------
linear_model <- lm(Sepal.Length ~ Petal.Length, data = iris)
summary(linear_model)

library(ggplot2)
ggplot(iris, aes(x = Petal.Length, y = Sepal.Length)) +
  geom_point(aes(color = Species), size = 3) +
  geom_smooth(method = "lm", se = TRUE, color = "black") +
  labs(
    title = "Régression linéaire : Sepal.Length en fonction de Petal.Length",
    x = "Petal Length",
    y = "Sepal Length"
  ) +
  theme_minimal()
```

## Conclusion

- Les analyses montrent que **chaque espèce d’iris a des sépales de longueur moyenne différente**.  
- La **régression linéaire** confirme que **Petal.Length est un bon prédicteur de Sepal.Length**.
